【裁判字號】    94,訴,349
【裁判日期】    950308
【裁判案由】    違反槍砲彈藥刀械管制條例
【裁判全文】
臺灣新竹地方法院刑事判決               94年度訴字第349號
公  訴  人  臺灣新竹地方法院檢察署檢察官
被      告  甲○○
指定辯護人  本院公設辯護人  乙○○
上列被告因違反槍砲彈藥刀械管制條例案件，經檢察官提起公訴
（94年度偵字第738號），本院判決如下：
    主  文
甲○○未經許可，持有可發射子彈具有殺傷力之改造手槍，處有
期徒刑壹年拾月，併科罰金新臺幣捌萬元，罰金如易服勞役，以
銀元佰元即新臺幣玖佰元折算壹日。
扣案之仿BERETTA廠92FS型半自動手槍製造之改造手槍壹枝（槍
枝管制編號0000000000號）沒收。
    事  實
一、甲○○於民國93年12月15日某時許，在臺北縣土城市國道第
    二高速公路土城交流道旁，經由真實姓名年籍不詳綽號「阿
    竹」之成年男子介紹下，向另1名真實姓名年籍不詳之成年
    男子以新臺幣6萬元代價購買具殺傷力之仿BERETTA廠92FS型
    半自動手槍製造之玩具手槍換裝土造金屬槍管而成之改造手
    槍1枝（槍枝管制編號：0000000000號）及具殺傷力之土造
    子彈7顆後，未經許可而持有之。嗣經警於94年1月27日下午
    7時許，在新竹市○○路1050巷222號1樓內，當場查獲甲○
    ○持有上開仿BERETTA廠92FS型半自動手槍製造之玩具手槍
    換裝土造金屬槍管而成之改造手槍1枝及土造子彈7顆（全部
    已因鑑定試射滅失）。
二、案經新竹市警察局第三分局報請臺灣新竹地方法院檢察署檢
    察官偵查起訴。
    理  由
一、訊據被告甲○○固不否認於上揭時、地為警查獲上揭具殺傷
    力槍、彈之事實，惟辯稱：係綽號「慶宏」之「游  誌」將
    上揭具殺傷力之槍彈所寄藏云云。惟查：
  (一)被告自為警查獲後乃至於臺灣新竹地方法院檢察署檢察官偵
    查中均供稱上揭具殺傷力之槍彈係經由真實姓名年籍不詳、
    綽號「阿竹」之成年男子介紹所購買取得等情，此有新竹市
    警察局第三分局青草湖派出所調查筆錄及臺灣新竹地方法院
    檢察署檢察官訊問筆錄各1件附於偵查卷可按。而被告於本
    院94年6月21日準備程序中，對公訴人起訴之事實為認罪之
    答辯，並且提出其願意供出槍枝來源，即綽號「阿竹」之男
    子，以供警方追查。惟經本院發函查證，被告為警查獲當時
    雖允諾協助警方追查槍、彈來源，惟被告於交保後，即搬離
    上揭查獲地點，警方無法與之聯繫，故無法查證等情，此有
    新竹縣警察局第三分局94年7月12日竹市警三分三字第09400
    11389號函所附之偵查報告在卷。被告復於本院94年10月4日
    準備程序中，對公訴人起訴之事實再次為認罪之答辯，表示
    會主動與警方聯繫。惟經本院再次發函查證，被告雖曾於94
    年10月間，以電話向警檢舉新竹縣竹東鎮某人涉嫌持有槍械
    ，惟並非被告所稱綽號「阿竹」之人，且因僅係電話陳述，
    無法製作筆錄詳實陳述，警方亦無法與被告連絡，無法查辦
    等情，亦有新竹縣警察局第三分局94年12月23日竹市警三分
    偵字第0940021813號函所附之偵查報告在卷。是被告顯無法
    提供綽號「阿竹」之人之相關資料供警方追查。惟被告竟於
    本院95年2月23日審理時始改口供稱上揭具殺傷力之槍彈係
    綽號「慶宏」之「游  誌」所寄藏云云，惟自本件為警查獲
    之時起已超過1年之時間，被告均無法確實供出該槍、彈來
    源以供警方追查，以取得依槍砲彈藥刀械管制條例相關規定
    減刑之可能，而於本院欲審結本案之時，乃改口該槍彈係他
    人所寄藏，此舉顯係企圖拖延訴訟，逃避刑責之盾詞，而不
    足以採信。
  (二)被告所持有之槍、彈確係於新竹市○○路1050巷222號1樓內
    查獲，有上揭改造手槍1枝、子彈11顆扣案及新竹市警察局
    第三分局搜索扣押筆錄、扣押物品目錄表、搜索經過及結果
    陳報書各1份、現場照片6張在卷可稽。
  (三)扣案之改造手槍、子彈，經送內政部警政署刑事警察局以性
    能檢驗法及試射法鑑定結果，就扣案改造手槍部分認為：「
    送鑑改造手槍壹枝（槍枝管制編號0000000000號），認係仿
    BERETTA廠92FS型半自動手槍製造之玩具手槍換裝土造金屬
    槍管而成之改造手槍，機械性能良好，可擊發同案送鑑子彈
    ，認具殺傷力。」，就扣案子彈（原扣案11顆）部分認為：
    「送鑑改造子彈壹拾壹顆，認均係土造子彈（具直徑約8.8m
    m金屬彈頭），採樣肆顆試射結果：顆，均可擊發，認均
    具殺傷力；壹顆無法擊發，認不具殺傷力。」，扣案另外7
    顆子彈再行送驗結果，認為：「送鑑子彈柒顆，均經實際試
    射結果：肆顆，可擊發，認具殺傷力；壹顆，可擊發，惟發
    射動能不足，認不具殺傷力；貳顆，無法擊發，認不具殺傷
    力。」等情，有該局94年2月23日刑鑑字第0940020285 號槍
    彈鑑定書、94年4月8日刑鑑字第0940047535號函各1份在卷
    可稽，足見扣案手槍1枝、子彈7顆係具有殺傷力之槍、彈甚
    明。從而，被告上開偵查中之自白核與事實相符，且事證明
    確，其未經許可持有改造手槍、子彈之犯行，堪予認定，應
    依法論科。
二、按槍砲彈藥刀械管制條例於94年1月26日修正公布，同年月2
    8日生效，將原第11條第4項（法定刑：1年以上7年以下有期
    徒刑，併科新臺幣7百萬以下罰金）持有其他可發射金屬或
    子彈具有殺傷力之各式槍砲罪，修正為以第8條第4項（法定
    刑：3年以上10年以下有期徒刑，併科新臺幣7百萬元以下罰
    金）處罰之。被告係於修正後槍砲彈藥刀械管制條例施行前
    ，自93年12月15日某時起至94年1月27日下午7時許被查獲止
    ，持有上開改造手槍，是比較新舊法結果，以被告行為時之
    舊法之法定刑較輕，依刑法第2條第1項但書之規定，應適用
    有利於被告之修正前之槍砲彈藥刀械管制條例第11條第4項
    處罰。至於未經許可持有子彈罪部分，因槍砲彈藥刀械管制
    條例第12條第4項並未經修正，自無新舊法比較之問題。核
    被告未經許可持有改造手槍，所為係犯修正前槍砲彈藥刀械
    管制條例第11條第4項之罪；另未經許可持有子彈，所為係
    犯同法第12條第4項之罪。被告以一持有行為同時持有上揭
    槍枝及子彈，觸犯上開2罪名，為想像競合犯，應依刑法第
    55條從一重之修正前槍砲彈藥刀械管制條例第11條第4項罪
    處斷。爰審酌被告明知未經許可，不得持有具殺傷力之槍枝
    、子彈而持有，對社會具有高度之潛在危險性，威脅社會秩
    序及人民之生命、身體安全甚鉅，惟犯罪後猶企圖以謊稱欲
    供出槍枝來源之方式延遲訴訟，逃避刑責等一切情狀，量處
    如主文所示之刑，並諭知罰金易服勞役之折算標準。扣案之
    改造手槍1枝（槍枝管制編號：0000000000號）係違禁物，
    應依刑法第38條第1項第1款之規定，併予宣告沒收。原扣案
    子彈11顆，其中具殺傷力之子彈7顆因試射擊發已滅失，不
    另為沒收之諭知，至於另外4顆子彈因不具殺傷力，即非違
    禁物，亦不得宣告沒收，附此敘明。
三、據上論斷，應依刑事訴訟法第299條第1項前段，修正前槍砲
    彈藥刀械管制條例第11條第4項、槍砲彈藥刀械管制條例第
    12條第4項，刑法第11條前段、第2條第1項但書、第55條、
    第42條第2項、第38條第1項第1款，罰金罰鍰提高標準條例
    第2條，現行法規所定貨幣單位折算新臺幣條例第2條，判決
    如主文。
本案經檢察官邱巧寧到庭執行職務。
中    華    民    國   95    年     3     月     8     日
                刑事第二庭   審判長  法  官  王銘勇
                                     法  官  鄭子俊
                                     法  官  方鴻愷
以上正本證明與原本無異。
如不服本判決，應於送達後10日內向本院提出上訴狀。
中    華    民    國   95    年     3     月     8     日
                                     書記官  吳美雲
附錄本案論罪科刑法條全文：
修正前槍砲彈藥刀械管制條例第11條
未經許可，製造、販賣或運輸第4條第1項第1款所稱其他可發射
金屬或子彈具有殺傷力之各式槍砲者，處5年以上有期徒刑，併
科新臺幣1千萬元以下罰金。
未經許可，轉讓、出租或出借前項所列槍砲者，處3年以上10 年
以下有期徒刑，併科新臺幣7百萬元以下罰金。
意圖供自己或他人犯罪之用，而犯前二項之罪者，處無期徒刑或
7年以上有期徒刑，併科新臺幣1千萬元以下罰金。
未經許可，持有、寄藏或意圖販賣而陳列第1項所列槍砲者，處1
年以上7年以下有期徒刑，併科新臺幣7百萬元以下罰金。
第1項至第3項之未遂犯罰之。
槍砲彈藥刀械管制條例第12條
未經許可，製造、販賣或運輸子彈者，處1年以上7年以下有期徒
刑，併科新台幣5百萬元以下罰金。
未經許可，轉讓、出租或出借子彈者，處6月以上5年以下有期徒
刑，併科新台幣3百萬元以下罰金。
意圖供自己或他人犯罪之用，而犯前二項之罪者，處3年以上10
年以下有期徒刑，併科新台幣7百萬元以下罰金。
未經許可，持有、寄藏或意圖販賣而陳列子彈者，處5年以下有
期徒刑，併科新台幣3百萬元以下罰金。
第1項至第3項之未遂犯罰之。


司法院資訊處製作；財團法人民間司法改革基金會備份。
